臺灣臺北地方法院刑事判決　　　　　　　93年度易字第1236號
　　公　訴　人　臺灣臺北地方法院檢察署檢察官
　　被　　　告　甲○○
　　選任辯護人　賴瑩真律師
　　　　　　　　莊勝榮律師
上列被告因違反商標法案件，經檢察官提起公訴（93年度偵字第
8063號），本院判決如下：
    主  文
甲○○連續明知為未得商標權人同意，於同一之商品，使用近似
於其註冊商標之商標，致相關消費者混淆誤認之虞之商品而販賣
，處有期徒刑肆月，如易科罰金，以佰元折算壹日。
扣案仿冒衣服玖件、皮帶貳條均沒收。
    事  實
一、甲○○明知如附表一所示之「NATURALLY JOJO」商標圖樣業
    經貴婷國際流行服飾有限公司（下稱貴婷公司）向經濟部智
    慧財產局申請註冊，指定使用於如附表一所列各類商品之商
    標專用權，現仍於商標專用期間內，未經同意或授權，不得
    擅自於同一或類似之商品，使用相同或近似之註冊商標，亦
    明知如附表二所示之「COLORFULLY JOJO」商標圖樣，則為
    其胞兄蔡志忠（經判決有罪確定）之妻劉梓萱所申請之商標
    ，其圖樣係以單排直書方式註冊使用，以及知悉蔡志忠所經
    營之新三龍國際服飾有限公司（位台北市○○區○○路470
    號1樓）生產之衣服、皮帶之商標標示，係將劉梓萱所擁有
    專用權「COLORFULLY JOJO」商標，變成圖樣字體以上下二
    排之排列方式，並將「JOJO」字樣予以放大並反白方式標示
    ，因而與附表一所示之「NATURALLY JOJO」商標圖樣在外觀
    上產生近似，有致相關消費者混淆誤認之虞，甲○○竟仍基
    於販賣牟利之概括犯意，自民國93年3月初起，在位於台北
    市○○區○○路443巷3弄28號之三龍流行服飾店，以每件新
    台幣（下同）三百元至五百元不等之價格售予不特定之顧客
    。嗣於93年4月15日17時許，為警在上址查獲，並扣得之仿
    冒商標商品衣服9件、皮帶2條。
二、案經貴婷公司訴由台北市政府警察局南港分局報告台灣台北
    地方法院檢察署檢察官偵查起訴。
    理  由
一、訊之被告甲○○固不否認蔡志忠為其胞兄，其係擔任三龍流
    行服飾店店長，有販賣扣案商品行為之事實，惟否認有公訴
    意旨所指之行為，辯稱：「COLORFULLY JOJO」亦經向經濟
    部智慧財產局註冊取得商標，並非仿冒，且與告訴人商標不
    同等語。經查：附表一所示「NATURALLY JOJO」商標圖樣係
    貴婷公司之商標專用權，附表二所示「COLORFULLY JOJO」
    商標圖樣則係被告胞兄蔡志忠之妻劉梓萱所申請，而蔡志忠
    所經營之新三龍國際服飾有限公司生產之衣服、皮帶之商標
    標示，係將劉梓萱所擁有專用權「COLORFULLY JOJO」商標
    ，變成圖樣字體以上下二排之排列方式，並將「JOJO」字樣
    予以放大並反白方式標示，並在被告任店長之台北市○○區
    ○○路443巷3弄28號之三龍流行服飾店販賣之事實，業據被
    告甲○○所是認，經核與證人乙○○證述之情節相符，並有
    公司基本資料、商標註冊證、查獲照片照片12張、本院勘驗
    筆錄在卷可稽，以及被告所販賣之衣服9件、皮帶2條扣案可
    據，應堪認定；次查：被告胞兄蔡志忠之妻劉梓萱所申請註
    冊之「COLORFULLY JOJO」商標圖樣，英文字體大小均相同
    ，均以黑體字呈現，並以單排書寫方式構成，但被告所販賣
    扣案之衣服、皮帶，所使用「COLORFULLY JOJO」，商標圖
    樣，不但將單行改為上為COLORFULLY下為JOJO字樣之上下排
    列，甚且將JOJO字體放大，並將上下排列之COLORFULLY及放
    大後之JOJO，以反白方式呈現，有勘驗筆錄及照片在卷可憑
    ，此完全與原本註冊之商標圖樣顯然並不相符，而告訴人之
    「NATURALLY JOJO」商標，本即採上為NATURALLY下為JOJO
    之雙排排列方式，且放大JOJO字體，並以反白方式繪製，而
    將被告所販賣商品上之商標與告訴人公司商標，異時異地隔
    離觀察，更足令人將該二者商標混淆；再查：經濟部智慧財
    產局就上下排列之二外文「COLORFULLY」及「JOJO」，並放
    大「JOJO」字體，與新三龍公司原所申請註冊登記係一字形
    排列且字體大小相同之「COLORFULLY JOJO」有所不同，與
    貴婷公司之「NATURALLY JOJO」註冊商標在外觀上構成近似
    ，使用於相同或類似之商品，應有使消費者發生混淆誤認之
    虞，亦有該局93年7月26日（93）智商0941字第09380344020
    號函可稽（蔡志忠違反商標法案，台灣台北地方法院檢察署
    93年度偵字第12927號卷第98頁），且再參諸被告與蔡志忠
    係親兄弟關係，蔡志忠為新三龍國際服飾有限公司負責人負
    責生產該批商品，而「COLORFULLY JOJO」之商標圖樣則係
    蔡志忠之妻劉梓萱所申請，且被告在三龍流行服飾店擔任店
    長職務等情節，足見被告顯然知悉上開商標混淆之情節，此
    亦徵被告確有明知為未得商標權人同意，於同一之商品，使
    用近似於其註冊商標之商標，致相關消費者混淆誤認之虞之
    商品而販賣之行為甚明；綜上所述，被告所辯顯不足採，本
    件事證明確，其犯行應堪認定。
二、核被告所為，係犯商標法第82條之明知為近似他人商標商品
    販賣近似商品罪。被告意圖販賣而陳列之低度行為為其販賣
    之高度犯行所吸收，不另論罪。被告先後多次販賣近似商品
    之犯行，時間緊接，所犯係犯罪構成要件相同之罪名，顯係
    基於概括犯意為之，應依刑法第56條連續犯之規定，以一罪
    論，並加重其刑。爰審酌被告犯罪動機目的、犯罪手段、犯
    罪所生之危險及損失、對於權利人所造成之損害、犯後否認
    之態度等一切情狀，量處如主文所示之刑，並諭知易科罰金
    之折算標準。扣案仿冒衣服9件、皮帶2條，爰依商標法第83
    條宣告沒收。
三、據上論斷，應依刑事訴訟法第299條第1項前段，商標法第82
    條、第83條，刑法第11條前段、第56條、第41條第1項前段
    、罰金罰鍰提高標準條例第2條，判決如主文。
本案經檢察官陳麗芬到庭執行職務。
中　　華　　民　　國　　94　　年　　9 　　月　　26　　日
             　　 刑事第二庭    審判長法　官　蘇嘉豐
　　　　　　　　　　　　　　　　      法　官  郭惠玲
                                　　　法　官　雷淑雯
以上正本證明與原本無異。
如不服本判決，應於判決送達後10日內向本院提出上訴狀（應抄
附繕本）。告訴人或被害人如對於本判決不服者，應具備理由請
求檢察官上訴，其上訴期間之計算係以檢察官收受判決正本之日
期為準。
                                      書記官　蘇靜紅
中　　華　　民　　國　　94　　年　　9 　　月　　26　　日
附錄本案論罪科刑所適用法條全文：
商標法第82條
明知為前條商品而販賣、意圖販賣而陳列、輸出或輸入者，處一
年以下有期徒刑、拘役或科或併科新臺幣五萬元以下罰金。
